# 关于土地出租后续问题

提问人：路人中的 NPC 时间：2019-10-28 06:30:23
出租一块土地，土地承租人在租地上构建了固定资产。收回出租土地时，把承租人构建的固定资产买下来，所支付的款项如何会计处理。

回答人：chenyiwei
1 、收回出租土地时，把承租人构建的固定资产买下来，是从一开始就约定的，还是在收回时临时约定的？
2 、当初租约对土地租金如何约定，是否因为该项回购建筑物的安排而对租金有所减免？
3 、回购价格如何确定？
4 、回购后将作何用途？持有意图如何？

提问人：路人中的 NPC 时间：2019-10-28 06:30:23
陈版好：
1.承租人构建的固定资产买下来，是临时约定。
2. 当初并没有对租金有减免，只是自建的一些板房和买的一些电子设备。
3. 回购价格是根据评估公司评估价格为准。
4.回购后目前并没有使用。

回答人：chenyiwei
如是，一般先作为固定资产处理，后续根据实际用途再调整。如再次出售，则按处置固定资产处理。